【裁判字號】    89,交上訴,207
【裁判日期】    900221
【裁判案由】    公共危險等
【裁判全文】
臺灣高等法院刑事判決                          八十九年度交上訴字第二七號
    上  訴  人
    即  被  告  甲○○
    選任辯護人  張振興
右上訴人因公共危險案件，不服臺灣臺北地方法院八十九年度交訴字第七十二號，中
華民國八十九年十月三十日第一審判決（起訴案號：臺灣臺北地方法院檢察署八十九
年度偵字第九○四四號），提起上訴，本院判決如左：
    主  文
上訴駁回。
    事  實
一、甲○○曾於民國（下同）八十六年間犯侵占罪，經臺灣板橋地方法院判處有期徒
    刑七月確定，於八十八年二月廿七日縮刑期滿執行完畢，仍不知警惕，詎於同年
    十二月十四日晚八時四十分許，無照駕駛車牌號碼ＲＸ─一二九三號自用小客車
    ，沿臺北市○○○路一二○巷由南往北方向行駛，途經敦化北路一二○巷與同巷
    七弄無號誌交岔路口前，應注意車前狀況並隨時採取必要之安全措施，且依當時
    情形，亦無不能注意情事，竟疏未注意，貿然駕車直行穿越該交岔路口，適李佩
    芬駕駛車牌ＱＵＱ─二號輕型機器腳踏車，自該交岔路口西南角「行天宮附
    設圖書館」前機車停車格內牽出，起步駛入同巷七弄車道往北行駛，亦疏未注意
    讓行進中之車輛優先通行，致前車頭與甲○○所駕駛之前開自用小客車左後車門
    碰撞後失控倒地，李佩芬因之受有右膝挫傷、左小腿挫傷及右腳挫傷等傷害（過
    失傷害部分業經李佩芬於原審撤回告訴）。甲○○於駕駛動力交通工具肇事致人
    受傷後，竟未採取救護或其他必要措施，或向警察機關報告，而逕自駕車逃逸，
    嗣經李佩芬報警循線查獲。
二、案經李佩芬訴請臺北市政府警察局松山分局移送臺灣臺北地方法院檢察署檢察官
    偵查起訴。
    理  由
一、訊據被告甲○○矢口否認有駕車肇事逃逸犯行，辯稱：伊於當時曾停下來看一下
    ，因見沒事即離去，並無肇事逃逸之故意云云。惟查：右揭事實，業據被告於原
    審時自陳：「發生撞擊當時我知道，因沒有駕照，是無照駕駛，心理害怕沒有停
    車」等語明確（見原審卷第二十五頁），核與告訴人李佩芬指訴：「八十八年十
    二月十四日二十時三十分許，我將ＱＵＱ─二輕機車停放在臺北市松山區○
    ○○路一二巷七弄口轉角處，在附近購物，約經過十分鐘左右，我購完物品準
    備起步騎乘機車往常春路（單行道）方向離去時，突有一部自小客車由我右側以
    非常快的速度開過來，‧‧‧，沒想到該駕駛人在我倒地受傷後，非但沒有下車
    查看，反而加速逃離現場，幸為路人幫忙記下車號ＲＸ─一二九三供警方參辦」
    之情節相符，並有道路交通事故調查報告表、交通事故談話紀錄表及載明被害人
    李佩芬受有前揭傷害之臺北市立仁愛醫院（甲）急診字第八八四一五九
    二號驗傷診斷書各壹紙在卷足參。雖被告嗣翻異前詞，辯稱無肇事逃逸之故意云
    云，無非空言，不足採信。本件事證明確，被告犯行堪以認定。
二、核被告所為，係犯刑法第一百八十五條之四駕駛動力交通工具肇事致人受傷而逃
    逸罪。查被告曾於八十六年間犯侵占罪，經臺灣板橋地方法院判處有期徒刑七月
    確定，於八十八年二月廿七日縮刑執行完畢，有臺灣高等法院檢察署刑案紀錄簡
    覆表一件在卷可稽，於五年內再犯有期徒刑以上之本罪，為累犯，應依刑法第四
    十七條之規定加重其刑。
三、原審基於前開理由，因依刑法第一百八十五條之四、第四十七條各規定，於審酌
    被告之智識程度、品行、犯罪所生危險、犯罪後態度、告訴人受傷程度及過失傷
    害部分已與告訴人達成和解並賠償損害新台幣四萬元（見偵查卷第二十七頁）等
    一切情狀，量處有期徒刑七月。核其認事用法，俱無違誤，量刑亦甚允洽。被告
    上訴意旨，否認犯罪，為無理由，應予駁回。
據上論斷，應依刑事訴訟法第三百六十八條，判決如主文。
本案經檢察官曾忠己到庭執行職務。
中      華      民      國     九十     年      二      月    二十一    日
                          臺灣高等法院交通法庭
                                  審判長法  官  陳  春  秋
                                        法  官  王  麗  莉
                                        法  官  高  明  哲
右正本證明與原本無異。
如不服本判決應於收受送達後十日內向本院提出上訴書狀，其未敘述上訴之理由者並
得於提起上訴後十日內向本院補提理由書（均須按他造當事人之人數附繕本）。
                                        書記官  李  垂  福
中      華      民      國     九十     年     二      月     二十三    日
附錄本案所犯法全文
刑法第一百八十五條之四：
駕駛動力交通工具肇事，致人死傷而逃逸者，處六月以上五年以下有期徒刑。


司法院資訊處製作；財團法人民間司法改革基金會備份。
